en: Fennel variety: Amigo; Bronze; Douce de Florence; Florence; Orion; Perfection; Romanesco; Trieste; Victorio; Zefa Fino; Other
el: Ποικιλία μάραθου: Amigo; Μπρούντζινο; Douce de Florence; Φλωρεντίας; Orion; Perfection; Romanesco; Trieste; Victorio; Zefa Fino; Άλλο
fi: Fenkolilajike: Amigo; Bronze; Douce de Florence; Florence; Orion; Perfection; Romanesco; Trieste; Victorio; Zefa Fino; Muu
es: Variedad de hinojo: Amigo; Bronce; Douce de Florence; Florencia; Orion; Perfection; Romanesco; Trieste; Victorio; Zefa Fino; Otra
ru: Сорт фенхеля: Амиго; Бронзовый; Дус-де-Флоранс; Флорентийский; Орион; Перфекшн; Романеско; Триест; Викторио; Зефа Фино; Другое
ko: 회향 품종: 아미고; 브론즈; 두스 드 플로렌스; 플로렌스; 오리온; 퍼펙션; 로마네스코; 트리에스테; 빅토리오; 제파 피노; 기타
lt-LT: Pankolio rūšis: „Amigo“; „Bronze“; „Douce de Florence“; „Florence“; „Orion“; „Perfection“; „Romanesco“; „Trieste“; „Victorio“; „Zefa Fino“; Kitas
cs: Odrůda fenyklu: Amigo; Bronzová; Douce de Florence; Florentský; Orion; Perfection; Romanesco; Trieste; Victorio; Zefa Fino; Jiné
vi: Giống thì là: Amigo; Màu đồng; Douce de Florence; Florence; Orion; Perfection; Romanesco; Trieste; Victorio; Zefa Fino; Khác
sl-SI: Sorta komarčka: Amigo; Bronze; Douce de Florence; Florence; Orion; Perfection; Romanesco; Trieste; Victorio; Zefa Fino; Drugo
fr: Variété de fenouil: Amigo; Bronze; Douce de Florence; De Florence; Orion; Perfection; Romanesco; Trieste; Victorio; Zefa Fino; Autre
de: Fenchelsorte: Amigo; Bronze; Douce de Florence; Florence; Orion; Perfection; Romanesco; Trieste; Victorio; Zefa Fino; Sonstige
pt-PT: variedade de funcho: Amigo; Bronze; Douce de Florence; Florence; Orion; Perfection; Romanesco; Trieste; Victorio; Zefa Fino; Outro
bg-BG: Сорт копър: Амиго; Бронз; Дус дьо Флоранс; Флорентински; Орион; Перфекшън; Романеско; Триест; Викторио; Зефа Фино; Друго
zh-TW: 茴香品種: 阿米戈 (Amigo); 銅色; 佛羅倫斯甜茴香 (Douce de Florence); 佛羅倫斯 (Florence); 獵戶座 (Orion); 完美 (Perfection); 羅馬內斯科 (Romanesco); 的里雅斯特 (Trieste); 維多里奧 (Victorio); 澤法菲諾 (Zefa Fino); 其他
tr: Rezene çeşidi: Amigo; Bronz; Douce de Florence; Florence; Orion; Perfection; Romanesco; Trieste; Victorio; Zefa Fino; Diğer
sv: Fänkålssort: Amigo; Brons; Douce de Florence; Florence; Orion; Perfection; Romanesco; Trieste; Victorio; Zefa Fino; Övrigt
ro-RO: Soi de fenicul: Amigo; Bronze; Douce de Florence; Florence; Orion; Perfection; Romanesco; Trieste; Victorio; Zefa Fino; Altele
hr-HR: Sorta komorača: Amigo; Bronze; Douce de Florence; Florence; Orion; Perfection; Romanesco; Trieste; Victorio; Zefa Fino; Ostalo
ja: フェンネルの種類: アミーゴ; ブロンズ; ドゥース・ド・フローレンス; フローレンス; オリオン; パーフェクション; ロマネスコ; トリエステ; ビクトリオ; ゼファフィノ; その他
nb: Fennikelvariant: Amigo; Bronse; Douce de Florence; Florence; Orion; Perfection; Romanesco; Trieste; Victorio; Zefa Fino; Annet
hu: Édeskömény fajta: Amigo; Bronz; Douce de Florence; Firenzei; Orion; Perfection; Romanesco; Trieste; Victorio; Zefa Fino; Egyéb
da: Fennikelsort: Amigo; Bronze; Douce de Florence; Florence; Orion; Perfection; Romanesco; Trieste; Victorio; Zefa Fino; Andet
it: Varietà di finocchio: Amigo; Bronze; Douce de Florence; Firenze; Orion; Perfection; Romanesco; Trieste; Victorio; Zefa Fino; Altra
pl: Odmiana kopru włoskiego: Amigo; Bronze; Douce de Florence; Florence; Orion; Perfection; Romanesco; Trieste; Victorio; Zefa Fino; Inna
zh-CN: 茴香品种: 阿米戈; 青铜; 佛罗伦萨甜; 佛罗伦萨; 猎户座; 完美; 罗马; 的里雅斯特; 维克托里奥; 泽法菲诺; 其他
pt-BR: Variedade de funcho: Amigo; Bronze; Douce de Florence; Florença; Órion; Perfection; Romanesco; Trieste; Victorio; Zefa Fino; Outra
nl: Venkel variëteit: Amigo; Brons; Douce de Florence; Florence; Orion; Perfection; Romanesco; Trieste; Victorio; Zefa Fino; Overig
sk-SK: Odroda feniklu: Amigo; Bronze; Douce de Florence; Florence; Orion; Perfection; Romanesco; Trieste; Victorio; Zefa Fino; Iná
th: สายพันธุ์ฟีนเนล: Amigo; Bronze; Douce de Florence; Florence; Orion; Perfection; Romanesco; Trieste; Victorio; Zefa Fino; อื่นๆ